臺灣嘉義地方法院刑事判決　　　　　　　 96年度訴字第763號
公　訴　人　臺灣嘉義地方法院檢察署檢察官
被　　　告　甲○○
　　　　　　　　　　另案於臺灣嘉義監獄鹿草分監執行中
上列被告因違反毒品危害防制條例案件，經檢察官提起公訴（96
年度毒偵字第947號），被告就被訴事實為有罪之陳述，本院合
議庭裁定由受命法官獨任行簡式審判程序，判決如下：
    主  文
甲○○施用第一級毒品，累犯，處有期徒刑捌月。扣案第一級毒
品海洛因貳包（合計淨重零點壹公克）沒收銷燬，其裝有毒品之
空包裝袋貳個均沒收；又施用第二級毒品，累犯，處有期徒刑陸
月。扣案小型夾鍊袋壹個、斜削吸管拾貳支及水煙斗壹支，均沒
收；應執行有期徒刑壹年，扣案第一級毒品海洛因貳包（合計淨
重零點壹公克）沒收銷燬，其裝有毒品之空包裝袋貳個、扣案小
型夾鍊袋壹個、斜削吸管拾貳支及水煙斗壹支，均沒收。
    事實及理由
一、本件係經被告於準備程序當庭表示認罪，而經本院裁定以簡
    式審判程序加以審理，則依據刑事訴訟法第273條之2、同法
    第159條第2項之規定，不適用傳聞法則有關限制證據能力之
    相關規定，合先敘明。
二、本件犯罪事實：被告甲○○前因施用毒品案件，經依臺灣嘉
    義地方法院裁定送觀察、勒戒後，認無繼續施用毒品之傾向
    ，於民國95年7月11日出所，並經臺灣嘉義地方法院檢察署
    檢察官，以95年度毒偵緝字第82號不起訴處分確定。又於95
    年間因恐嚇案件，經臺灣雲林地方法院以95年度港簡字第24
    4號判決有期徒刑4月確定，入監服刑，嗣於96年3月9日就所
    餘刑期，易科罰金執行完畢在案。竟仍不知悔改，於觀察勒
    戒執行完畢釋放後5年內，明知安非他命類、海洛因分別為
    毒品危害防制條例列管之第2級、第1級毒品，不得施用，仍
    基於施用第2級毒品安非他命類毒品之犯意，於96年6月20日
    下午1時許，在其位在嘉義縣民雄鄉○○村○○街49巷17號
    居處內，先將安非他命類毒品放置玻璃球內加熱使成煙霧，
    再以嘴或鼻吸用之方式，施用第2級毒品安非他命1次。再基
    於施用第1級毒品海洛因之犯意，在上揭時、地，以將海洛
    因攙入香菸內點燃吸用之方式，施用第1級毒品海洛因1次。
    嗣警方於同日下午4時許，至甲○○上揭居所執行搜索，扣
    得如附表所示之物，經採集甲○○尿液送驗後，確認檢驗結
    果呈可待因、嗎啡、安非他命、甲基安非他命陽性反應，始
    悉上情。
三、上開犯罪事實，有下列證據足資證明：
  (一)被告於警詢、偵查及本院審理時之自白。
  (二)尿液代號與真實姓名對照表暨高雄市立凱旋醫院96年7月9日
    濫用藥物尿液檢驗報告各1紙（見偵卷第25-26頁）。
  (三)扣案如附表所示之物及照片12張（見警卷第20-25頁）。
  (四)法務部調查局96年7月28日調科壹字第09623057940號鑑定書
    1紙（見偵卷第28頁）。
  (五)臺灣嘉義地方法院檢察署刑案資料查註紀錄表、全國施用毒
    品案件紀錄表、臺灣高等法院被告前案紀錄表各1份。
  (六)綜上，被告之自白核與事實相符，本案事證明確，其犯嫌堪
    以認定。
四、查海洛因為第1級毒品、安非他命、甲基安非他命均為第2級
    毒品，毒品危害防制條例第2條第2項第1款、第2款分別定有
    明文。核被告所為，係犯毒品危害防制條例第10條第2項施
    用第2級毒品罪及同條例第10條第1項施用第1級毒品罪。被
    告施用時非法持有第2級毒品安非他命類毒品、第1級毒品海
    洛因之低度行為，已分別為其施用之高度行為所吸收，均不
    另論罪。又被告所犯上開2罪間，犯意各別，罪名互異，應
    予分論併罰。又被告有犯罪事實欄所載之前科科刑及執行紀
    錄，有臺灣嘉義地方法院檢察署刑案資料查註紀錄表、臺灣
    高等法院被告全國前案紀錄表各1件在卷可按，其受徒刑之
    執行完畢，5年以內故意再犯有期徒刑以上之罪，為累犯，
    應各依刑法第47條第1項之規定，加重其刑。爰審酌被告有
    如犯罪事實欄所載之施用毒品前科，經觀察、勒戒處分及科
    刑執行紀錄，猶不知悔改，再犯本件施用第2級、第1級毒品
    罪，並審酌其犯罪之動機、目的、手段、所生危害、智識程
    度、生活狀況、施用毒品期間、犯罪後坦承犯行態度良好及
    施用毒品自戕身心等一切情狀，量處如主文所示之刑，並定
    其應執行刑，以資懲儆。按查獲之第1級毒品，不問屬於犯
    人與否，沒收銷燬之，毒品危害防制條例第18條第1項前段
    定有明文，是以本件扣案第1級毒品海洛因2包（合計淨重0.
    1公克），應宣告沒收銷燬。至本件盛裝第1級毒品海洛因空
    包裝袋2個及包裝第2級毒品安非他命類所用之空包裝袋1個
    （見附表編號2），均係用於包裹毒品，防其裸露、逸出、
    潮濕，便於持有藉以施用，核係被告供施用毒品所用之物，
    而非屬毒品危害防制條例第19條第1項規定應沒收之物，應
    依刑法第38條第1項第2款規定，宣告沒收（最高法院91年度
    台上字第4076號、第4416號判決參照）。另扣案如附表編號
    3、4所示物品，均係被告所有，供施用第2級毒品安非他命
    類所用之物，業據被告供明在卷（見本院96年9月11日審判
    筆錄第3頁），亦依刑法第38條第1項第2款規定，宣告沒收
    。至附表編號5-14所示之物，既非被告所有，亦非屬供本案
    犯罪所用之物，業經被告供承無誤（見上開審判筆錄），爰
    不另為沒收之諭知，附此敘明。
據上論斷，應依刑事訴訟法第299條第1項前段、第273條之1第1
項、第310條之2、第454條第1項，毒品危害防制條例第10條第1
項、第2項、第18條第1項前段，刑法第11條前段、第47條第1項
、第51條第5款、第38條第1項第2款，判決如主文。
本案經檢察官江金星到庭執行職務。
中　　華　　民　　國　　96　　年　　9　　月　　21　　日
                  刑事第四庭  法  官  王慧娟
上列正本證明與原本無異。
如不服本判決，應於判決送達後10日內向本院提出上訴狀，上訴
書狀依法應敘述具體理由，如未敘述具體理由者，應於上訴期間
屆滿後20日內補提理由書於本院（均應附繕本）。
中　　華　　民　　國　　96　　年　　9　　月　　21　　日
                          　　書記官　黃子祝
附錄本案論罪科刑法條全文：
毒品危害防制條例第10條
施用第一級毒品者，處 6 月以上 5 年以下有期徒刑。
施用第二級毒品者，處 3 年以下有期徒刑。
附表：
┌───┬────────┬──────┬───────┐
│編號  │物品名稱        │數量        │備註          │
├───┼────────┼──────┼───────┤
│1     │海洛因          │合計淨重    │應沒收銷燬    │
│      │                │零點壹公克  │              │
├───┼────────┼──────┼───────┤
│2     │小型夾鍊袋      │壹個        │應沒收        │
├───┼────────┼──────┼───────┤
│3     │斜削吸管        │拾貳支      │應沒收        │
├───┼────────┼──────┼───────┤
│4     │水煙斗          │壹支        │應沒收        │
├───┼────────┼──────┼───────┤
│5     │電子磅秤        │1個         │不予沒收      │
├───┼────────┼──────┼───────┤
│6     │美納水          │6瓶         │"             │
├───┼────────┼──────┼───────┤
│7     │注射消毒用棉球  │1個         │"             │
├───┼────────┼──────┼───────┤
│8     │玻璃球          │2個         │"             │
├───┼────────┼──────┼───────┤
│9     │分裝用小湯匙    │1支         │"             │
├───┼────────┼──────┼───────┤
│10    │酒精燈          │1個         │"             │
├───┼────────┼──────┼───────┤
│11    │橡膠皮條        │2條         │"             │
├───┼────────┼──────┼───────┤
│12    │玻璃管          │4支         │"             │
├───┼────────┼──────┼───────┤
│13    │注射針筒        │81支        │"             │
├───┼────────┼──────┼───────┤
│14    │鋁箔板          │2片         │"             │
└───┴────────┴──────┴───────┘
